【裁判字號】    97,易,138
【裁判日期】    970430
【裁判案由】    違反商標法
【裁判全文】
臺灣新竹地方法院宣示判決筆錄          97年度易字第138 號
公  訴  人  臺灣新竹地方法院檢察署檢察官
被      告  乙○○
被      告  甲○○
            丙○○
上2 人共同
選任辯護人  陳慶尚律師
            沈孟賢律師
上列被告等因違反商標法一案，經檢察官提起公訴（96年度偵字
第4838號、第5190號）後，聲請本院改依協商程序而為判決，於
中華民國97年4 月30日下午4 時在本院刑事第五法庭宣示判決，
出席職員如下：
法官起立朗讀判決主文、犯罪事實要旨、處罰條文、附記事項，
及告以上訴限制、期間並提出上訴狀之法院，且諭知記載其內容
：
一、主  文：
    乙○○共同明知為未得商標權人同意，於同一商品，使用相
    同之註冊商標之商品而販賣，處有期徒刑伍月，如易科罰金
    ，以新臺幣壹仟元折算壹日，緩刑貳年。扣案之仿冒商標眼
    鏡共計玖拾玖副，均沒收之。
    甲○○、丙○○共同明知為未得商標權人同意，於同一商品
    ，使用相同之註冊商標之商品而販賣，均處拘役肆拾伍日，
    如易科罰金，均以新臺幣壹仟元折算壹日，均緩刑貳年。扣
    案之仿冒商標眼鏡共計玖拾玖副，均沒收之。
二、犯罪事實要旨：
    乙○○、乙○○之子甲○○及甲○○之女友丙○○3 人，均
    明知如附表所示之「LONGINES」等商標名稱及圖樣，係由瑞
    士商佛朗西龍隆吉那鐘錶股份有限公司等附表所列公司向我
    國主管機關經濟部智慧財產局申請商標註冊，且均經核准而
    受有我國商標法之保護，指定使用於眼鏡及其組件等商品之
    商標，任何人未經前開商標專用權人之同意或授權，不得於
    同一商品或類似商品，使用相同或近似於此等之商標圖樣，
    且現均仍於專用期間中，未經商標權人授權，不得於同一或
    類似商品使用相同或近似之商標圖樣，亦不得販賣使用前開
    商標之仿冒商品。乙○○、甲○○、丙○○3 人卻仍共同出
    於販賣仿冒他人商標商品的反覆、延續之單一犯罪意思聯絡
    及行為分擔，先於96年初某日，由乙○○以不詳價格向真實
    姓名年籍不詳之大陸籍成年女子「韋淼」購入仿冒前揭商標
    之眼鏡1 批後，自96年6 月間起至96年8 月7 日止，在其以
    「chen551100」號帳號向「PIXNET」網站申請之網路相簿內
    （網址為http://www.pixnet.net/chen551100），張貼前揭
    仿冒眼鏡之型錄圖片，並在其以「chen551100」號帳號向雅
    虎奇摩拍賣網站申請之拍賣網頁內，刊登販售前揭仿冒眼鏡
    之訊息，按每副新臺幣（下同）1,000 元至2,000 元不等之
    價格出售之，另又於拍賣網頁內留下前揭網路相簿網址、其
    所有之新竹西大路郵局帳號「00000000000000」、萬泰商業
    銀行南大分行帳號「000000000000」及其使用「Gmail 」網
    站電子郵件信箱「18hills@gmail.com 」、「18hill@gmail
    .com」等訊息，以供顧客瀏覽型錄挑選式樣、轉帳付款及與
    顧客聯絡交易事宜使用。待顧客下標選定所欲購買之眼鏡，
    並將約定價款匯入上開帳戶後，乙○○即以電子郵件將顧客
    資訊、聯絡方式、貨品型號等寄交甲○○，通知甲○○出貨
    ，甲○○、丙○○再依指示於新竹市○○路164 巷4 弄17號
    住處，將售出之仿冒眼鏡加以包裝，並以郵寄方式，透過不
    知情之郵務人員寄交顧客。嗣為警於96年8 月7 日下午4 時
    55分許，持搜索票在上址當場查獲，並扣得如附表所示仿冒
    眼鏡共計99副，始知上情（原起訴書犯罪事實附表編號第19
    的部分《商標名稱SILLIAVELLE 》商標權人不明，此部分予
    以減縮，業經蒞庭之公訴檢察官於97年4 月7 日本院協商程
    序時當庭更正）。
三、處罰條文：
    商標法第82條、第83條，刑法第11條前段、第28條、第55條
    、第41條第1 項前段、第74條第1 項第1 款。
四、附記事項：
（一）被告乙○○應於97年4 月30日前捐款新臺幣10萬元予財團
      法人天主教善牧社會福利基金會附設德心之家公益團體（
      被告乙○○已於97年4 月10日捐款予上開公益團體，有郵
      政跨行匯款申請書1 紙影本附於本院卷宗可查）。
（二）被告甲○○、丙○○應於97年4 月30日前各捐款新臺幣2
      萬元予社團法人新竹市生命線協會公益團體（被告甲○○
      、丙○○2 人均已於97年4 月10日捐款予上開公益團體，
      有郵政劃撥儲金存款收據2 份影本附於本院卷宗可查）。
五、協商判決除有刑事訴訟法第455 條之4 第1 項第1 款於本訊
    問程序終結前，被告撤銷協商合意或檢察官撤回協商聲請者
    ；第2 款被告協商之意思非出於自由意志者；第4 款被告所
    犯之罪非第455 條之2 第1 項所定得以協商判決者；第6 款
    被告有其他較重之裁判上一罪之犯罪事實者；第7 款法院認
    應諭知免刑或免訴、不受理者情形之一，及違反同條第2 項
    「法院應於協商合意範圍內為判決；法院為協商判決所科之
    刑，以宣告緩刑或2 年以下有期徒刑、拘役或罰金為限」之
    規定者外，檢察官與被告均不得上訴。
六、如有前項得上訴之情形，得自收受宣示判決筆錄送達之日起
    10日內，向本院提出上訴書狀，上訴於第二審法院。
中    華    民    國    97    年    4     月    30    日
                  刑事第四庭書  記  官  鄧雪怡
                            審判長法官  馮俊郎
以上正本證明與原本無異。
中    華    民    國    97    年    4     月    30    日
                            書  記  官  鄧雪怡
附錄本案處罰實體法條全文：
＊商標法第82條：
明知為前條商品而販賣、意圖販賣而陳列、輸出或輸入者，處1
年以下有期徒刑、拘役或科或併科新臺幣5 萬元以下罰金。
【商標法第81條：
未得商標權人或團體商標權人同意，有下列情形之一者，處3 年
以下有期徒刑、拘役或科或併科新臺幣20萬元以下罰金：
一  於同一商品或服務，使用相同之註冊商標或團體商標者。
二  於類似之商品或服務，使用相同之註冊商標或團體商標，有
    致相關消費者混淆誤認之虞者。
三  於同一或類似之商品或服務，使用近似於其註冊商標或團體
    商標之商標，有致相關消費者混淆誤認之虞者。】
附表：
┌──┬───────┬────────────┬──┐
│編號│仿冒商標名稱  │商標權人                │仿冒│
│    │              │                        │數量│
├──┼───────┼────────────┼──┤
│1   │LONGINES      │瑞士商佛朗西龍隆吉那鐘錶│5 副│
│    │              │股份有限公司            │    │
├──┼───────┼────────────┼──┤
│2   │CARTIER       │荷蘭商卡地亞國際有限公司│14副│
├──┼───────┼────────────┼──┤
│3   │OAKLEY        │美商歐克利股份有限公司  │10副│
├──┼───────┼────────────┼──┤
│4   │CHANEL        │瑞士商香奈兒股份有限公司│9 副│
├──┼───────┼────────────┼──┤
│5   │GUCCI         │義大利商固喜歡固喜公司  │5 副│
├──┼───────┼────────────┼──┤
│6   │D&G           │盧森堡商嘉杜有限公司    │8 副│
├──┼───────┼────────────┼──┤
│7   │DIOR          │法商克麗絲汀迪奧高巧股份│5 副│
│    │              │有限公司                │    │
├──┼───────┼────────────┼──┤
│8   │PRADA         │盧森堡商普瑞得有限公司  │4 副│
├──┼───────┼────────────┼──┤
│9   │ALAIN MIKLI   │法商ＷＩＳ私人有限公司  │5 副│
├──┼───────┼────────────┼──┤
│10  │MONTBLANC     │德商萬寶龍文具有限公司  │5 副│
├──┼───────┼────────────┼──┤
│11  │EMPORIO ARMANI│瑞士商ＧＡ慕得芳公司    │3 副│
├──┼───────┼────────────┼──┤
│12  │HUGO BOSS     │德商雨果伯斯商標管理公司│3 副│
├──┼───────┼────────────┼──┤
│13  │MIU MIU       │盧森堡商普瑞得有限公司  │1 副│
├──┼───────┼────────────┼──┤
│14  │VERSACE       │義大利商吉安妮凡賽斯股份│1 副│
│    │              │有限公司                │    │
├──┼───────┼────────────┼──┤
│15  │GIVENCHY      │法商芝韻思股份有限公司  │1 副│
├──┼───────┼────────────┼──┤
│16  │MAX MARA      │盧森堡商瑪斯瑪洛國際公司│1 副│
├──┼───────┼────────────┼──┤
│17  │RAY-BAN       │義大利商盧克提卡集團公司│1 副│
├──┼───────┼────────────┼──┤
│18  │BYBLOS        │義大利商畢博羅有限公司  │1 副│
├──┼───────┼────────────┼──┤
│19  │TAG HEUER     │瑞士商達格豪雅公司      │17副│
├──┴───────┴────────────┼──┤
│          總              計                  │99副│
└───────────────────────┴──┘


司法院資訊處製作；財團法人民間司法改革基金會備份。
